最高法院刑事判決                              八十八年度台上字第四七四四號
    上  訴  人  甲○○
右上訴人因業務過失致人於死案件，不服台灣高等法院中華民國八十八年三月十六日
第二審判決（八十七年度交上訴字第一二二號，起訴案號：台灣台北地方法院檢察署
八十七年度偵字第八六○五號），提起上訴，本院判決如左：
    主  文
上訴駁回。
    理  由
按刑事訴訟法第三百七十七條規定，上訴於第三審法院，非以判決違背法令為理由，
不得為之。是提起第三審上訴，應以原判決違背法令為理由，係屬法定要件。如果上
訴理由狀並未依據卷內訴訟資料，具體指摘原判決不適用何種法則或如何適用不當，
或所指摘原判決違法情事，顯與法律規定得為第三審上訴理由之違法情形，不相適合
時，均應認其上訴為違背法律上之程式，予以駁回。本件原判決綜合調查證據之結果
，認上訴人甲○○犯有刑法第二百七十六條第二項從事業務之人，因業務上之過失致
人於死罪（為累犯）之事實，因而撤銷第一審之科刑判決，改判仍論上訴人以上開罪
名，累犯，處有期徒刑肆月，已詳認定犯罪事實之依據及憑以認定之理由，並對上
訴人否認係業務過失之辯詞，如何不足採信，均已依據卷內資料予以指駁及說明，從
形式上觀察，原判決並無違背法令情形。上訴意旨謂：本件車禍之發生，係因被害人
高吳月英闖紅燈，違規快步橫越道路，適台北市公車擋住上訴人視線，未能發現被害
人，上訴人在無法預測防範下，始撞上被害人，依信賴原則，上訴人在自己車道行駛
，且遇綠燈直線前進，被害人則闖紅燈，上訴人應無過失，原判決仍論處上訴人業務
過失致人於死罪刑，顯有未當等語，係就原判決已詳為論斷與說明之事項，再為事實
上之爭執，殊非適法之第三審上訴理由。又上訴人於警訊時所為不利於己之自白，核
與其在偵查及原審審理時供述相符，原判決採信上訴人於警訊時之自白，並資為論罪
基礎，並無違證據法則。再原判決依憑證人鄭麗蘭、葉庭茹之證言及其他相關證據，
資以認定上訴人駕車行近行人穿越道時，未減速慢行，致肇禍端，因認上訴人具有過
失，原判決理由一(二)(三)已詳述其調查審認之結果，核屬事實審法院採證認事職權之適
法行使，既無違經驗法則及論理法則，不能任指為違法。此外，上訴人徒憑己意，對
原審職權之適法行使及原判決理由已詳為論斷之事項，任意爭辯，顯與法定上訴第三
審之形式要件不符，其上訴違背法律上之程式，應予駁回。
據上論結，應依刑事訴訟法第三百九十五條前段，判決如主文。
中      華      民      國    八十八    年      八      月    二十六    日
                              最高法院刑事第七庭
                                  審判長法官  謝  家  鶴
                                        法官  洪  文  章
                                        法官  花  滿  堂
                                        法官  陳  世  淙
                                        法官  洪  佳  濱
      右正本證明與原本無異
                                              書  記  官
中      華      民      國    八十八    年      九      月      十      日
